Inventaris van het archief van de Prefect en de Commissaris-generaal van het Departement van de Monden van de Maas, 1811-1815
Nationaal Archief, Den Haag
van het archief, dat nu 181 nummers besloeg. In deze inventaris waren de stukken van 1 januari tot 15 februari 1811, die in 1860 niet waren overgedragen, wel opgenomen. De registers van de raad van recrutering waren echter verwijderd. Maar bij de ingekomen stukken was niets veranderd: het waren nog steeds 95 pakken. Dat veranderde, toen P.A. Meilink zich met dit archief bezig ging houden in de tijd vanaf 1927, toen samen met archief van het Provinciaal Bestuur dat van de commissarisgeneraal naar het Algemeen Rijksarchief werd overgebracht. In zijn voorlopige inventaris, gedateerd 1945, waren 260 nummers voor de prefectuur gereserveerd. Opzet van Meilink was de stukken volgens het systeem van de bureaus in te delen. Daarom was er met de ingekomen stukken geschoven bij secretariaat - generaal en eerste en tweede bureau. Het ging nu respectievelijk om 18, 34 en 9 pakken, zodat het totaal van de ingekomen stukken uitkwam op 112. Voorts waren de gemeenterekeningen, die bij Hingman/Feijlbrief bij de onder - prefecten waren opgevoerd, verplaatst naar de prefect. Wellicht heeft Meilink meer van deze "verbeteringen" doorgevoerd maar de preciese omvang daarvan is niet meer vast te stellen. Meilink verzuimde echter de interne "orde" van de ingekomen stukken aan zijn inventaris aan te passen.
De verwerving van het archief
Het archief is bij Koninklijk Besluit of ministeriële beschikking overgebracht.
De verwerving van het archief
Het archief is bij Koninklijk Besluit of ministeriële beschikking overgebracht.
Inhoud en structuur van het archief
Ordening van het archief
Aanwijzingen voor de gebruiker
Zoals boven uiteengezet, is in het archief van de prefect het seriestelsel toegepast. In de eerste plaats noem ik daarvan de serie besluiten, toegankelijk door eigentijdse indices op personen en zaken. Voorts zijn er vele meters ingekomen stukken, die toegankelijk zijn via agenda's. De nummers op de stukken zijn rechtsboven in rode inkt aangebracht. In 1811 ontbreken indices op de agenda's, hetgeen het zoeken er niet eenvoudiger op maakt. De indices vanaf 1812 zijn wel aanwezig. Zij zijn alfabetisch tot de tweede letter en betreffen zowel personen als zaken, waarbij deze laatste categorie grotendeels behandeld is bij de organisatie der bureaus. Voorts werd vanaf 1812 eveneens in rode inkt de datum van ontvangst op het stuk geregistreerd, wat in 1811 was nagelaten.
In de agenda pleegt men de verwijzing naar de uitgaande stukken in de brievenboeken te vinden. Deze waren in 1811 verdeeld naar geadresseerde, vanaf 1812 naar het behandelende bureau. Op al deze brievenboeken vormen de zogenaamde postboeken de nadere toegang. Omgekeerd bevatten de brievenboeken behalve het eigen volgnummer de verwijzing naar het nummer van de agenda.
Heeft het onderzoek in de series tot succes geleid, dan is een blik in de rubriek "Bijzonder" toch aan te raden. Men kan het onderzoek zelfs in deze rubriek aanvangen, daar het mogelijk is dat het gezochte zich daar bevindt. In dit onderdeel van de inventaris wordt per omschrijving uiteraard slechts een onderwerp behandeld, zodat snel duidelijk is, of er iets van uw gading bij is. Wanneer omgekeerd een beschrijving bij "Bijzonder" u aanspreekt, dan dienen daarenboven beslist de series geraadpleegd te worden voor meer gegevens.
Aanwijzingen voor de gebruiker
Openbaarheidsbeperkingen
Volledig openbaar.
Materiële beperkingen
Het archief kent geen beperkingen voor het raadplegen van stukken als gevolg van slechte materiële staat.
Aanvraaginstructie
Openbare archiefstukken kunnen online worden aangevraagd en gereserveerd. U kunt dit ook via de terminals in de studiezaal van het Nationaal Archief doen. Om te kunnen reserveren dient u de volgende stappen te volgen:
Creëer een account of log in.
Selecteer in de archiefinventaris een archiefstuk.
Klik op ‘Reserveer’ en kies een tijdstip van inzage.
Verwant materiaal
Beschikbaarheid van kopieën
Inventarisnummers van dit archief zijn niet in kopievorm beschikbaar
Verwante archieven
Mocht u bij de prefect niet meer verder kunnen met uw onderzoek, dan zijn er twee mogelijkheden om elders verder te gaan. Bij het Algemeen Rijksarchief berust het archief van het ministerie van Binnenlandse Zaken, 1796 - 1813. Van dit archief kan het onderdeel over 1811 - 1813 met vrucht voor onze periode geraadpleegd worden. Het is het archief van de intendant van Binnenlandse Zaken. Daarnaast kan men wellicht voor aanvullingen terecht bij het archief De Stassart, aanwezig bij het Algemeen Rijksarchief te Brussel en het archief De Stassart - de Maillen in het Rijksarchief te Namen.
Thielemans, pp. 87 - 103. Het betreft precies: Douxchamps - Lefevre, inv.nr. 468; ARA Brussel, Fonds De Stassart, nrs. 10 - 20; zie ook: Handschriften Derde Afdeling, nr. 805.
Het is niet uitgesloten, dat zich in deze collecties de administratie vanaf 19 november 1813 bevindt. De Stassart vluchtte op die dag vanuit Den Haag naar Gorinchem.
Na het vertrek van de Fransen fungeerde het Algemeen Bestuur korte tijd als drager van het gezag, dat zich tot de komst van de commissaris - generaal ook uitstrekte over het departement van de Monden van de Maas. Voor deze periode kan men de archieven van Staatssecretarie en Kabinet des Konings raadplegen, beide aanwezig bij het Algemeen Rijksarchief.
Staatssecretarie, 1813 - 1840, nrs. 1 en 6083 - 6084, de laatste nummers behorend tot het archief van het Kabinet des Konings.
Bijlagen
Concordans
De afkorting "opg(eheven)" betekent, dat dit oude nummer in de series is gevoegd, omdat het genummerd was. Ongeagendeerde stukken zijn uit de series ingekomen stukken verwijderd. Het is mogelijk, dat zij bij nummers van de inventaris Meilink zijn gevoegd.
Concordantie van oud aanvraagnummer naar het huidige aanvraagnummer in deze inventaris
406 2-4
407 5-7
408 10-11
409 12-13
410 1, 490
411 8
412 9
413 390
414 14
415 491-495
416 50
417 51
418 52
419 53
420 199
421 200
422 201
423 202
424 203
425 204
426 205
427 206
428 207
429 208
430 209
431 210
432 15
433 66
434 67
435 16, 67
436 493
437 494
438 54
439 55
440 56
441 57
442 58-59
443 60
444 61
445 211
446 212
447 215
448 216
449 219
450 220
451 223
452 224
453 227
454 228
455 229
456 213
457 214
458 217
459 218
460 221
461 222
462 225
463 226
464 230
465 231
466 62
467 63
468 64
469 232
470 233
471 234
472 235
473 236
474 237
475 238
476 239
477 240
478 242
479 opg
480 68
481-485 17-20
486-499 72-198
500 opg
501 265
502 274
503 251
504 69
505-515 21-30
516-539 72-198
539A 373
540 381
541 361
542 382
543 363
543A 393
544 388
545 389
546 70
547 31-42
548-556 72-198
557 313
558 311
559 312
560 304, 316
561 307
562 308
563-565 318
566 317
567 347
568 342
569 343
570 407
571 346
572 349
573 408
574 303
575 348
576 321
577 322
578 320
579 355
580 276
581-582 457
583 413
584 71
585 443
586 444
587 445
588-592 43-49
593-622 72-198
623 446
624 447
625 435-439
626 449
627 450
628 448
629 451
630 440-442
631 432
632 434, 453, 454
633 277
634 278
635 282
636 328, 329
637-638 opg
639-641 31-42
642-654 72-198
655 288
656 291
657 293
658 296
659-665 overgebracht naar de onderprefecten
666 290
667 476
668 477
669 478
670 479
671 461
672 480
673 481
674 482
675 483
676 484
677 485
678 486
679 487
680 488
681-688 462-475
689 469
690 opg
1002 65
1003 241
S II 53-54 364-368, 387
S II 153-157 374, 376-379
S II 161 460
S II 164 opg
S II 165 opg
Overzicht van geraadpleegde bronnen
Almanack imperial, jrg. 1811 - 1813, Parijs z.j..
Almanak van het departement der Monden van de Maas voor het jaar 1813, 's - Gravenhage 1813.
Alphabetisch handboek van de maires, derzelver adjuncten en van de commissarissen van politie, 2 dln., 's - Gravenhage 1812. N.B. Met vermelding van de in het Frans gebruikte termen.
Blécourt, A.S. de, De organisatie der gemeenten gedurende de jaren 1795 - 1851, Haarlem 1903.
Boven, M.W. van, De rechterlijke instellingen ter discussie, Nijmegen 1990.
Bruggeman, M., Inventaris van de archieven van het departementaal bestuur van Maasland 1807 - 1810, 's - Gravenhage 1991.
Bulletin des lois de I'empire Francais, 28 dln., Parijs 1794 - 1814.
Cate, J.A. ten, Inventaris der Bestuursarchieven van de departementen Bataafs Brabant, de Dommel, Hollands Brabant en van de Monden van de Rijn, alsmede van het arrondissement Breda van het departement der Twee Nethen, 1795 - 1814, 's - Hertogenbosch 1975.
Colenbrander, H.T., Inlijving en opstand, Amsterdam 1913.
Colenbrander, H.T., Gedenkstukken der algemeene geschiedenis van Nederland van 1795 tot 1840, 's - Gravenhage 1905 - 1922.
Douxchamps - Lefevre, C, Inventaire des Archives du Fonds Stassart - de Maillen, Brussel 1965.
Dulaurens, J.G., Handleiding der contribuabelen of verzameling inhoudende de Grondwetten, Decreten en Ministeriële Instrumenten, betrekkelijk de directe belastingen, Amsterdam 1811. N.B. Tweetalig, Nederlands en Frans.
Formsma, W.J., De archieven van de gewestelijke besturen in Groningen, 1798 - 1814 (1815), z.p. 1972.
Fortuijn, C.J., Verzameling van wetten, besluiten en andere regtsbronnen van Franschen oorsprong, dl. 3, Amsterdam 1841.
Francois, L., Sociale vooraanstaanden versus evoluerende gezagsstructuren in België: integratie of exclusie, 1785 - 1835, dl. 1, Gent 1973.
Fruin, R., De gestie van Dr. R.C. Bakhuizen van den Brink als archivaris des rijks, 1854 - 1865, 's - Gravenhage 1926.
Gouw, J.L. van der, 'Huisvesting van provinciale staten en hun administratie', in: Verslag over 1964 van de provincie Zuid - Holland, (1965).
Hardenberg, H. en Nuyens, F., Inventaris der archieven van het arrondissement Maastricht en van het departement Nedermaas 1794 - 1814, 's - Gravenhage 1946.
Hofman, J. e.a., Inventaris van de archieven van de gewestelijke besturen in de Bataafs - Franse tijd in Gelderland 1795 - 1813, 6 dln., Arnhem 1983.
Jong, J. de, en Hanssen, P., Rijkswaterstaat. De archieven van de hoofdingenieur en de arrondissementsingenieurs in Zuid - Holland 1808 - 1849, 's - Gravenhage 1985.
Journal du département des Bouches de la Meuse, Dagblad van het departement der Monden van de Maas, 1812 - 1813, 's - Gravenhage 1812 - 1813.
Kemper, J.M., Jaarboeken van het Fransche regt en de Fransche regtsgeleerdheid voor de Hollandsche departementen, Amsterdam 1812.
Koolemans Beynen (red.), G.J.W., Historisch gedenkboek der Herstelling van Neêrlands onafhankelijkheid in 1813, dl. 3, Haarlem 1913.
Kossman, E.H., De lage landen 1780 - 1940, Amsterdam 1976.
Leeuwen, J. van, Berns, J.L. en Fockema Andreae, S.J., De archieven van de Landsen Gewestelijke Besturen van Friesland van de jaren 1795 - 1813, 2 dln., z.p. 1967 - 1968.
Luttenberg, G., Register der wetten en besluiten betrekkelijk het openbaar bestuur in de Nederlanden over het tijdvak 1796 tot en met 1839, Zwolle 1840.
Naber, J.W.A., Overheersching en vrijwording. Geschiedenis van Nederland tijdens de inlijving bij Frankrijk, juli 1810 - november 1813, Haarlem 1913.
Persman, J.R., Archief van het departementaal bestuur van de Zuiderzee 1811 - 1814, Haarlem 1978.
Peters, C.H., De landsgebouwen te 's - Gravenhage, 's - Gravenhage 1891.
Pot, C.W. van der, Bestuurs - en rechtsinstellingen der Nederlandse provinciën, Zwolle 1949.
Ramaer, J.C., 'De Fransche tijd (1795 - 1815)', in: Geschiedkundige atlas van Nederland, 's - Gravenhage 1926.
Reichgelt, A.F.M., Inventaris van het archief van de onderprefect van Zwolle 1811 - 1814, Zwolle 1989.
Savant, J., Les préjets de Napoléon, z.p. 1958.
Schama, S., Patriotten en bevrijders. Revolutie in de Nederlanden, 1780 - 1813, Amsterdam 1988.
Scherft, P., De archieven der prefectuur van het departement der Monden van de Schelde en de onderprefecturen van de arrondissementen van Middelburg en Goes, 1810 - 1814, 's - Gravenhage 1968.
Thielemans, Marie - Rose, 'Les archives du baron de Stassart', in: Archief - en bibliotheekwezen in Belgie, dl. 41, 1970, pp. 87 - 103.
Verzameling der Fransche wetten die bij onderscheidene decreten van zijne majesteit den Keizer en Koning in de Hollandsche en andere vereenigde departementen verbindend verklaard zijn, 9 dln., Amsterdam 1811.
Zanden, J.L. van, 'De "Registres Civiques" 1811 (1812,1813)', in: Broncommentaren IV, 's - Gravenhage 1985.
Ten Zeldam Ganswijk, D.J., Bijdragen tot de geschiedenis van het staatsbestuur in ons vaderland, en meer bijzonder in het gewest Zuid - Holland, Gedurende de jaren 1813 tot en met 1845, dl. I - II, Dordrecht 1847 - 1849.
Uitleg van de werking van agenda's uit de Franse tijd en uit de daarop volgende periode van het Koninkrijk
Het voorbeeld uit de Franse tijd is genomen uit inventarisnummer 53 en daarvan het eerste blad. Men ziet een linkerpagina, die alle kenmerken van het ingekomen stuk bevat, en een daarop aansluitende rechterpagina, waarop de handelingen van de ontvangende administratie, casu quo de prefectuur, genoteerd zijn. Ik neem de onderscheidene kolommen van links naar rechts door.
Geheel links is een eventueel nummer van de afzender genoteerd. Daarnaast staat het volgnummer van de ontvangende instantie, in de derde kolom gevolgd door de datum van afzending. In de vierde kolom komt vervolgens de datum van ontvangst door de prefectuur en de inschrijving in deze agenda. De vijfde kolom behelst de naam van de afzender. Hierna Iezen wij in de zesde kolom de korte inhoud van het stuk. De meest rechtse kolom is gereserveerd voor het bureau, dat het stuk ging behandelen. Uiteraard werd daar niets ingevuld, omdat de agenda's in 1811 per bureau waren ingericht. De agenda's van 1812 en 1813 maken van deze kolom uiteraard wel gebruik. Op de rechter pagina is de gang van het stuk en een eventueel besluit genoteerd, welk besluit men kan opzoeken in de registers van besluiten.
Van de periode van het Koninkrijk gaat hiernevens een blad van de agenda van eind 1813 (inventarisnummer 476). Er is weinig verschil met de hierboven besproken agenda. De vorige was in het Frans, deze in het Nederlands. Op de linkerpagina ziet men nu zes kolommen van dezelfde inhoud als boven, slechts zijn de kolommen één en twee van plaats verwisseld en de zevende ontbreekt. Op de rechterpagina ziet men wederom, wat de administratie met het stuk heeft gedaan en welke beslissing er eventueel op genomen is.
Het spreekt voor zich, dat de nummers van de ontvangende instantie - dus prefect of commissaris - generaal - door de administratie op de stukken zijn geschreven zoals boven is uiteengezet, en wel in de rechterbovenhoek met rode inkt.
Linkerpagina van agenda, inv.nr. 53:
Rechterpagina van agenda, inv.nr. 53
Agenda, inv.nr.476:
Uitleg van de betekenis van de diverse registratuurkenmerken op stukken
Afbeeldingen van twee ingekomen stukken van 1811 en 1812 - respectievelijk inventarisnummer 17 en inventarisnummer 72 - stellen ons in staat iets mee te delen over de aantekeningen, die de diverse administraties op deze stukken plachten te maken. Het stuk van 14 februari 1811 is door de afzender - de direction généale de rimprimerie et de la Librairie - in de linkerbovenhoek gemerkt met het nummer 2773, waarmee het in zijn administratie terug te vinden is. Het bereikte enige dagen later de prefectuur te Den Haag, waar het in de rechterbovenhoek het volgnummer 96 in rode inkt kreeg. Met dat nummer kan in de agenda - inventarisnummer 50 en aldaar de eerste nummering - worden nagezien op welke dag dit briefje werd ontvangen. Deze datum werd in 1811 echter niet op het stuk genoteerd. Evenmin zien wij in deze relatief korte periode voor de inrichting der bureaus een aanduiding van een afdeling, die dit briefje te behandelen kreeg: deze functioneerden immers nog niet. Vanaf 3 maart verschijnen de aanduidingen voor de bureaus in de linkerbovenhoek. Op het briefje werd de datum van afhandeling niet genoteerd. Deze feiten vindt men in de agenda op de datum 26 februari, toen het briefje werd ingeschreven. In het jaar 1812 werd de taak van de administratie enigszins uitgebreid overigens zonder dat wij beschikken over een besluit van de prefect terzake. Ons voorbeeld betreft een briefje van de directeur de l'Enregistrement et des Domaines met het eigen nummer 209 linksboven. Daaronder de aantekening van de prefect "Secret Gen.", omdat het Secretariaat - generaal geacht werd de zaak te behandelen. lets lager zien wij het volgnummer 20 van de prefectuur in rode inkt, thans vergezeld van de datum van ontvangst, zijnde 31 januari. Zoals gewoonlijk zijn volgnummer en datum ter rechterzijde geplaatst maar wanneer de ruimte daar ontbrak, zocht de klerk elders een plaats.
Tenslotte zien wij ter linkerzijde verticaal meestal het onderwerp, waarop het briefje betrekking heeft. Onder deze kop werd het vervolgens in de index op de agenda verwerkt.
Ingekomen stuk van 1811, inv.nr. 17.
Ingekomen stuk van 1812, inv.nr. 72.
Beschrijving van de series en archiefbestanddelen
- ARCHIEF VAN DE PREFECT VAN HET DEPARTEMENT VAN DE MONDEN VAN DE MAAS, (1429) 1811 - 1813, I.
  - ALGEMEEN
    - Periode 1 januari 1811 - 15 februari 1811 (ambtstermijn waarnemend prefect Hultman ), A.
      - Ingekomen stukken, buiten de verbalen gehouden, nrs. 1 - 46; met retroacta, 1810, 1811 jan 7 - feb 15; 1; 1 pak
        De stukken van 1810 zijn gericht aan de landdrost van Maasland maar door deze niet meer behandeld.
      - Eerste divisie, 1
        - Verbalen betreffende politieke en economische zaken; minuten; met relatieven, 1811; 2-7; 6 pakken
          - 1811 jan 1 - 10, 2
          - 1811 jan 11 - 18, 3
          - 1811 jan 19 - 31, 4
          - 1811 feb 1 - 7, 5
          - 1811 feb 8 - 12, 6
          - 1811 feb 13 - 15, 7
        - Register van verkorte notulen betreffende politieke zaken, 1811; 8; 1 deel
        - Register van verkorte notulen betreffende politiële en economische zaken, 1811; 9; 1 deel
      - Tweede divisie, 2
        - Verbalen betreffende financiële zaken; minuten; met relatieven, 1811; 10-13; 4 pakken
          - 1811 jan 2 - 21, 10
          - 1811 jan 22 - 31, 11
          - 1811 feb 1 - 9, 12
          - 1811 feb 11 - 15, 13
        - Indices op de verbalen van de tweede divisie, 1811; 14; 1 omslag
        - Relatieven tot het verbaal van de landdrost van Maasland en de prefect betreffende Oude Financiële Zaken, 1810 nov 26 - 1811 jan 29; ---; 1 band
          Zie: Departementaal Bestuur van Maasland, nummer toegang 3.02.08, inv.nr. 1001.
        - Agenda van stukken, ingekomen bij de landdrost van Maasland, de prefect en de commissaris - liquidateur betreffende Oude Financiële Zaken, 1807 mei - 1812 okt; ---; 1 deel
          Zie: Departementaal Bestuur van Maasland, nummer toegang 3.02.08, inv.nr. 1002.
        - Verbaal van de prefect betreffende Oude Domeinzaken, 1811 jan 2 - feb 15; ---; 1 pak
          Zie: Departementaal Bestuur van Maasland, nummer toegang 3.02.08 inv.nr. 1048.
    - Periode 16 februari 1811 - 31 december 1811 (ambtstermijn prefect De Stassart), B.
      - Register van besluiten; met index, 1811 feb 18 - dec; 15; 1 deel
        Zie voor volgende registers van besluiten: inv.nrs. 66 - 71.
      - Gedrukte publicaties, 1811; 16; 1 omslag
      - Ingekomen stukken, 1811; 17-49; 33 pakken
        De datering van ingekomen stukken en agenda's geschiedt op grond van de eerste toekenning van een nummer. Omdat daarna dossiervorming kon optreden, is het mogelijk dat ook latere stukken onder dat nummer zijn behandeld. Zie ook: Inleiding p. 27. Zie voor volgende ingekomen stukken: inv.nrs. 72 - 198.
        - Van het secretariaat - generaal, 17-20
          - 1811 feb 16 - mrt 3, nrs. 1 - 163, 17
          - 1811 mrt 4 - aug 10, nrs. 2 - 659, 18
          - 1811 aug 12 - sep 17, nrs. 665 - 1005, 19
          - 1811 sep 19 - dec 26, nrs. 1008 - 1488, 20
        - Van het eerste bureau, 21-30
          - 1811 mrt 4 - apr 26, nrs. 1 - 245, 21
          - 1811 apr 29 - mei 7, nrs. 247 - 326, 22
          - 1811 mei 8 - jun 12, nrs. 328 - 558, 23
          - 1811 jun 13 - jul 6, nrs. 559 - 675, 24
          - 1811 jul 8 - aug 3, nrs. 677 - 797, 25
          - 1811 aug 5 - 31, nrs. 799 - 903, 26
          - 1811 sep 4 - okt 12, nrs. 905 - 1109, 27
          - 1811 okt 14 - nov 2, nrs. 1112 - 1200, 28
          - 1811 nov 3 - dec 2, nrs. 1201 - 1332, 29
          - 1811 dec 3 - 31, nrs. 1334 - 1485, 30
        - Van het tweede bureau, 31-42
          - 1811 mrt 4 - apr 6, nrs. 2 - 62, 31
          - 1811 apr 7 - 18, nrs. 63 - 87, 32
          - 1811 apr 23 - mei 11, nrs. 88 - 140, 33
          - 1811 mei 12 - jun 4, nrs. 141 - 199, 34
          - 1811 jun 6 - jul 3, nrs. 201 - 297, 35
          - 1811 jul 4 - 21, nrs. 298 - 366, 36
          - 1811 jul 23 - aug 12, nrs. 367 - 446, 37
          - 1811 aug 16 - sep 12, nrs. 447 - 561, 38
          - 1811 sep 13 - okt 14, nrs. 562 - 648, 39
          - 1811 okt 17 - nov 12, nrs. 650 - 729, 40
          - 1811 nov 13 - 30, nrs. 730 - 815, 41
          - 1811 dec 2 - 31, nrs. 818 - 1012, 42
        - Van het derde bureau, 43-49
          - 1811 mrt 4 - mei 17, nrs. 2 - 135, 43
          - 1811 mei 20 - aug 12, nrs. 136 - 299, 44
          - 1811 aug 16 - sep 10, nrs. 301 - 392, 45
          - 1811 sep 11 - okt 21, nrs. 393 - 498, 46
          - 1811 okt 23 - nov 18, nrs. 500 - 588, 47
          - 1811 nov 20 - dec 11, nrs. 589 - 677, 48
          - 1811 dec 12 - 31, nrs. 678 - 756, 49
      - Agenda's van ingekomen stukken, 1811; 50-53; 4 delen
        Indices op deze agenda's ontbreken. Zie echter voor een index op een bijzonder onderwerp: inv.nr. 313.
        - Van het secretariaat - generaal, feb 16 - mrt 3, nrs. 1 - 167 mrt 4 - dec, nrs. 1 - 1512, 50
          Tot en met 3 maart fungeerden er geen aparte afdelingen, zodat het secretariaat - generaal de gehele administratie waarnam zie Inl. p. 25. De nummers 147 - 152 van de serie vanaf 4 maart zijn bij ongeluk dubbel gebruikt.
        - Van het eerste bureau, 1811 mrt 4 - dec, nrs. 1 - 1485, 51
        - Van het tweede bureau, 1811 mrt 4 - dec, nrs. 1 - 1015, 52
        - Van het derde bureau, 1811 mrt 4 - dec, nrs. 1 - 756, 53
      - "Registres de sortië; kopieboeken van uitgaande brieven; met inhoudsopgaven, 1811 feb - dec; 54-61; 4 pakken en 4 delen
        Zie voor volgende "registres de sortie": inv.nrs. 211 - 231.
        - Aan bestuurders te Parijs, 54
        - Aan hoger geplaatste bestuurders in Holland, andere prefecten, ambtsdragers van politie, justitie en het leger, de inspecteur van het druk - en boekwezen en de chef - ingenieur van bruggen en wegen, 55
        - Aan ambtsdragers van financiën en de dienaren van de diverse erediensten, 56
        - Aan de onder - prefect van Rotterdam, 57; 1 deel
        - Aan de onder - prefect van Den Haag, 58; 1 deel
        - Aan de onder - prefect van Dordrecht, 59; 1 deel
        - Aan de onder - prefect van Flakkee, later die van Brielle 1 deel, 60
        - Aan de secretaris - generaal en de raden van prefecture, maires, leden van de commissie van landbouw en andere geadresseerden, 61
      - "Postboeken"; agenda's van uitgaande brieven, 1811; 62-64; 3 delen
        lie voor volgende "postboeken": inv.nrs. 232 - 240.
        - 1811 mrt 4 - aug 3, 62
        - 1811 aug 4 - dec 5, 63
        - 1811 dec 6 - 31, 64
      - Register van circulates aan onder - prefecten en maires; met modellen van enquetes; afschriften en gedrukt, 1811 feb 16 - dec; 65; 1 band
        Zie voor een vergelijkbaar volgend register: inv.nr. 241.
    - Periode 1 januari 1812 - 16 november 1813 ( ambtstermijn prefect De Stassart), C.
      - Registers van besluiten; met indices, 1812 - 1813; 66-71; 5 delen, 1 band en 1 pak
        Zie voor een eerder register van besluiten: inv.nr. 15.
        - 1812 jul 24 - dec 31, 66
          In 1813 was het register van besluiten over de eerste helft van 1812 blijkens een aantekening in inv.nr. 70 nog aanwezig.
        - 1812; gedrukt., 67; 1 band en 1 pak
        - Betreffende zaken, behandeld door het secretariaat - generaal, 1813 jan 6 - nov 12, 68